【裁判字號】    97,簡上,529
【裁判日期】    970815
【裁判案由】    妨害自由
【裁判全文】
臺灣板橋地方法院刑事判決             97年度簡上字第529號
上  訴  人  臺灣板橋地方法院檢察署檢察官
上  訴  人  甲○○
即  被  告
上列上訴人因被告妨害自由案件，不服本院九十七年度簡字第二
三二三號中華民國九十七年四月十日第一審判決（聲請案號：九
十七年度偵字第六四七一號），提起上訴，本院管轄之第二審合
議庭判決如下：
    主  文
上訴駁回。
    事實及理由
一、本案經本院審理結果，認第一審以被告甲○○犯刑法第三百
    零五條之恐嚇罪，判處拘役五十日，如易科罰金，以新臺幣
    一千元折算一日，其認事用法並無違誤，量刑亦稱妥適，應
    予維持，並引用第一審判決書記載之事實、證據及理由（如
    附件）。
二、檢察官據告訴人乙○○請求上訴意旨略以：茲據告訴人引用
    書狀陳稱，查諸被告有多起暴力行為實已符合暴力常業犯之
    標準，並非在口誤之下無心恐嚇行為，而被告目的是以暴力
    手段阻止民眾檢舉其違法污染環境，被告依然不思改正其行
    為，仍繼續恐嚇及疑似教唆傷害等手段加暴於告訴人，故請
    鈞院能予以加重其刑罰，方能有效改正被告暴力常業犯之行
    為為由具狀請求上訴云云；被告提起上訴意旨則以：伊於九
    十六年十月二十六號下午六點左右，確實有在樹林市○○街
    二百十巷二十二號前面，與告訴人對話，當時有很多人在場
    ，當時伊確實有說：「最好是不要繼續檢舉，你要是再繼續
    檢舉，你就會出事情」等話，但是當時伊係無心說出，並非
    要恐嚇告訴人，伊無恐嚇犯行云云。
三、經查：上開犯罪事實，業據告訴人於偵查中證述明確，並有
    現場對話錄音光碟譯文一份及光碟片可稽。按刑法第三百零
    五條之恐嚇罪，所稱以加害生命、身體、自由、名譽、財產
    之事，恐嚇他人者，係指以使人生畏怖心為目的，而通知將
    加惡害之旨於被害人而言，此可參照最高法院五十二年台上
    字第七五一號判例，查「最好是不要繼續檢舉，你要是再繼
    續檢舉，你就會出事情」等話語，衡諸社會之一般通念，已
    足使聽聞之人心生畏怖，核屬加害生命、身體之事恐嚇他人
    無疑，是被告以無心出言置辯，圖免罪責，自難採信；次按
    關於刑之量定，係實體法上賦予法院得為自由裁量之事項，
    倘其未有逾越法律所規定之範圍，或濫用其權限，即不得任
    意指摘為違法，以為上訴之理由，此亦有最高法院七十五年
    臺上字第七○三三號判例意旨足資參照。是以，原審斟酌被
    告素行、犯罪動機、手段、對告訴人造成之危害程度，兼衡
    被告犯罪後否認犯行之態度等一切情狀，量處被告上揭刑度
    ，其認事用法均無違誤，且其刑罰裁量權之行使堪稱平允、
    妥適，上訴人即被告提起上訴否認犯罪，檢察官據告訴人之
    書狀亦提起本件上訴，核均無理由而應予駁回。
據上論斷，應依刑事訴訟法第四百五十五條之一第一項、第三項
、第三百六十八條，判決如主文。
本案經檢察官馬中人到庭執行職務。
中    華    民    國    97    年    8     月    15    日
                  臺灣板橋地方法院刑事第十八庭
                          審判長法  官  連育群
                                法  官  吳幸娥
                                法  官  王綽光
以上正本證明與原本無異。
不得上訴
                                書記官  許清秋
中    華    民    國    97    年    8     月    20    日
附錄本案論罪科刑法條全文：
刑法第305 條：
以加害生命、身體、自由、名譽、財產之事，恐嚇他人致生危害
於安全者，處二年以下有期徒刑、拘役或三百元以下罰金。


司法院資訊處製作；財團法人民間司法改革基金會備份。
